【裁判字號】    98,交聲,2350
【裁判日期】    980804
【裁判案由】    違反道路交通管理處罰條例聲明異議
【裁判全文】
臺灣臺北地方法院交通事件裁定        98年度交聲字第2349號
原處分機關  臺北市交通事件裁決所
異  議  人
即受處分人  甲○○
上列受處分人因違反道路交通管理處罰條例案件，對於臺北市交
通事件裁決所於中華民國97年7月3日所為之處分（原處分案號：
北市裁罰字第裁22-1AD699982、22-1AD697974、22-1AD692100號
），聲明異議，本院裁定如下：
    主  文
異議均駁回。
    理  由
一、按汽車駕駛人在設有禁止停車標誌、標線之處所停車，處新
    臺幣（下同）600 元以上1,200 元以下罰鍰；逕行舉發汽車
    有第56條第1 項或第57條規定之情形，而駕駛人、汽車所有
    人、汽車買賣業、汽車修理業不在場或未能將汽車移置每逾
    2 小時，得連續舉發之，道路交通管理處罰條例第56條第1
    項第4 款、第85條之1 第2 項第2 款分別定有明文。
二、本件異議人即受處分人甲○○所有車牌號碼：J6—3791號自
    用小客車，分別於98年4 月6 日9 時25分、98年4 月8 日13
    時26 分 及98年4 月9 日9 時28分於臺北市○○街164 巷1
    弄6 號對面，因有在設有禁止停車標線之處所停車（黃線停
    車）之違規事實，經臺北市停車管理工程處（下稱原舉發機
    關）交通助理員鄭文銘、周世偉及賴銀聰依違反道路交通管
    理處罰條例第56條第1 項第4 款規定，以拍照採證方式逕行
    製單連續舉發，異議人分別於應到案日期前之98年5 月1 日
    向原舉發機關提出申訴，於98年6 月1 日向原處分機關提出
    再申訴，業經原處分機關函請原舉發機關調查結果，仍認異
    議人有上開違規之行為，原處分機關遂依違反道路交通管理
    處罰條例第56條第1項 第4 款規定，裁處受處分人罰鍰共
    2,700 元。
三、本件聲請意旨略以：臺北市○○街164 巷1 弄，路長約32公
    尺、路寬約5.5 公尺，為「弄」非交通要道，10多年來路的
    兩邊均可停車，並無妨礙行車順暢情形，此為慣例，且交通
    標誌科因此體恤實情，在今年初塗掉黃線，於路兩旁規劃停
    車格位，但於98年3 月中旬，塗掉停車格位，重新再規劃黃
    線，聲請人特別注意多日，大眾尋慣例停車，並無開單，也
    無特別標示加強開單，所以誤以為回復原先慣例，於98年4
    月4 日停車於黃線放心南下，同年4 月9 日返北才發現有3
    張黃線違規停車單。為此，依法聲明異議，請求將3 張罰單
    併罰1 張違規停車罰單等語。
四、經查；
  (一)異議人所有前開車輛，分別於98年4 月6 日9 時25分、98年
    4 月8 日13時26分及98年4 月9 日9 時28分於臺北市○○街
    164 巷1 弄6 號對面，因有在設有禁止停車標線之處所停車
    （黃線停車）之違規事實，經原舉發機關交通助理員鄭文銘
    、周世偉及賴銀聰依違反道路交通管理處罰條例第56條第1
    項第4 款規定，以拍照採證方式逕行製單連續舉發，為異議
    人所不爭執，並分別有臺北市政府交通局北市交停字第1AD6
    92100 、第1AD 697974及第1AD699982 號舉發違反道路交通
    管理事件通知單與舉發照片3 幀附卷可稽，是異議人之違規
    事實足堪認定。
  (二)至異議人辯稱上揭路段10多年來皆可停車，98年3 月中旬塗
    掉停車格位後再劃設進停黃線等情，業據原舉發機關98年6
    月10日北市停管字第09833806300 號函中說明三略以：「查
    道路交通標誌標線之設置目的，在於提供車輛駕駛人有關道
    路路況之禁制等資訊，而該路段既已變更劃設禁停黃線，車
    輛駕駛人理應嚴格遵守交通管制標線設施之義務，不得停車
    」，是原舉發機關已就前開事項詳加敘明，此有該函在卷可
    徵（見本院卷第19頁），異議人復持前情置辯，洵非有理。
    再者，依卷存舉發照片3 幀（本院卷第25頁至27頁）所示，
    異議人之違規車輛停放位置均相同，該車確有於設有禁止停
    車標線之處所停車，且3 件舉發違規停車時間之間隔已逾2
    小時，原舉發機關依照道路交通管理處罰條例第85條之1 第
    2 項第2 款之規定而連續舉發，並無違誤，揆諸首揭規定及
    說明，異議人請求將3 張罰單合併而僅罰1 張云云，於法尚
    有未合。
五、綜上所述，原處分機關據以援引第56條第1項第4款、第85條
    之1 第2 項第2 款以及違反道路交通管理事件統一裁罰基準
    表之規定，裁處異議人3 件共2,700 元，核無不當，本件異
    議為無理由，應予駁回。
六、據上論斷，應依道路交通案件處理辦法第19條，裁定如主文
    。
中    華    民    國    98    年    8     月    4     日
            臺灣臺北地方法院交通法庭  法  官  紀文惠
如不服本裁定，應於裁定送達後5日內，向本院提出抗告狀。
                                      書記官  游曉婷
中    華    民    國    98    年    8     月    4     日


司法院資訊處製作；財團法人民間司法改革基金會備份。
